---
title: "Loops - bucles"
author: "Ana Diedrichs"
date: "May 18, 2020"
output: html_document
---

```{r setup, include=FALSE}
knitr::opts_chunk$set(echo = TRUE)
library(tidyverse)
library(microbenchmark)
library(tidyverse)
# library(datos)
library(datasets)
library(nycflights13)
library("stringr")
```

# Don't repeat yourself :-D

# Bucles (Loops)

Ejemplo, creamos un tibble

```{r}
df <- tibble(
  a = rnorm(10000),
  b = rnorm(10000),
  c = rnorm(10000),
  d = rnorm(10000)
)
```

## Ejemplo: calculo de promedio (mean) a cada columna


```{r}
median(df$a)
median(df$b)
median(df$c)
median(df$d)
```

## Pero.. rompemos la regla "don't repeat yourself"

Nunca copies ni pegues código más de dos veces. 
Para eso están los bucles.


## For : sintaxis


```{r}

output <- c()  # 1. output / salida
for (i in seq_along(df)) {            # 2. sequence / sequencia
  output <- c(output,median(df[[i]]))      # 3. body / cuerpo
}
output


```

## For: output con tamaño fijo


```{r}
output <- vector("double", ncol(df))  # 1. output / salida : tamaño fijo en salida !!
for (i in 1:ncol(df)) {            # 2. sequence / secuencia
  output[[i]] <- median(df[[i]])      # 3. body / cuerpo 
}
output
```

## For: output

```{r}
promedioForInicial <- function(df) {
  output <- c()  # 1. output / salida
  for (i in 1:ncol(df)) {            # 2. sequence / sequencia
    output <- c(output,median(df[[i]]))      # 3. body / cuerpo
  }
  output
}

promedioOutputFijo <- function(df) {
  output <- vector("double", ncol(df))  # 1. output / salida : tamaño fijo en salida !!
  for (i in 1:ncol(df)) {            # 2. sequence / secuencia
    output[[i]] <- median(df[[i]])      # 3. body / cuerpo 
  }
  output
}

system.time(promedioForInicial(df))
system.time(promedioOutputFijo(df))
```

## For: output

Pareciera ser "más lento" al inicializar el output con tamaño fijo. 

Sin embargo es mejor práctiva ver
`output <- vector("double", ncol(df))`
antes que `output <- c()`

More experimentation later... 

## Mejora: uso seq_along 


```{r}
output <- vector("double", ncol(df))  # 1. output: tamaño fijo en salida !!
for (i in seq_along(df)) {            # 2. sequence
  output[[i]] <- median(df[[i]])      # 3. body
}
output
```

## Why seq_along

`seq_along ()` es una versión segura de la más familiar `1:length(l)`, con una diferencia importante: 
si se tiene un vector de longitud cero, `seq_along ()` hace lo correcto:

```{r}
y <- vector("double", 0) # por algun motivo el vector no tiene datos
seq_along(y)

1:length(y)
```

Ejemplo

```{r}
index <- vector("integer",5)
index <- 15:20
for(i in 1:length(index)){ 
  print(str_c("Valor de este elemento es ",index[i]))
  }
```

```{r}
index <- vector("integer",0)

for(i in 1:length(index)){ 
  print(str_c("Valor de este elemento es ",index[i]))
  }
```

En el siguiente caso, el for no se ejecuta

```{r}
index <- vector("integer",0)
for(i in seq_along(index)){ 
  print(str_c("Valor de este elemento es ",index[i]))
  }
```

*IMPORTANTE REVISAR LOS VALORES - CHECK YOUR INPUTS!!*

### Ejercicios intro for

Compute the mean of every column in mtcars.
```{r}
output <- vector("double", ncol(mtcars))
names(output) <- names(mtcars)
for (i in names(mtcars)) {
  output[i] <- mean(mtcars[[i]])
}
output
```

### 21.2.1 Ejercicios intro for

Determine the type of each column in nycflights13::flights.

```{r}

output <- vector("list", ncol(nycflights13::flights))
names(output) <- names(nycflights13::flights)
for (i in names(nycflights13::flights)) {
  output[[i]] <- class(nycflights13::flights[[i]])
}
output
```

### 21.2.1 Ejercicios intro for

Calcular el número de valores únicos en cada columna del dataset iris (o flores en paquete datos)
```{r}
data("iris")
iris_uniq <- vector("double", ncol(iris))
names(iris_uniq) <- names(iris)
for (i in names(iris)) {
  iris_uniq[i] <- length(unique(iris[[i]]))
}
iris_uniq
```

### Todo puede fallar: EJEMPLOS 

#### Error: no dataset found 

```{r}
give_me_data  <- function () { return(NULL)}
data <- give_me_data()
output <- c()  
for (i in 1:ncol(data)) {            # 2. sequence
  output <- c(output,median(data[[i]]))      # 3. body
}
output
```

##### Error: invalid length argument

```{r}
data <- give_me_data()
output <- vector("double", ncol(data))  # 1. output: tamaño fijo en salida !!
for (i in seq_along(data)) {            # 2. sequence
  output[[i]] <- median(data[[i]])      # 3. body
}
output
```

##### Otro ejemplo dataset NULL 

```{r}
data <- give_me_data()
output <- c()  # 1. output: tamaño fijo en salida !!
for (i in seq_along(data)) {            # 2. sequence
  output <- c(median(data[[i]]))      # 3. body
}
output
```

##### SOLUCION 

Chequear **SIEMPRE ALWAYS* los datos que pasamos a nuestros bucles

```{r}
data <- give_me_data()

if(is.null(data) || is.na(data)) stop("My data is NULL. Please give my data back :-) ")
output <- c()  # 1. output
for (i in seq_along(data)) {            # 2. sequence
  output <- c(median(data[[i]]))      # 3. body
}
output
```

### 21.2.1 Ejercicios intro for


Generar diez normales aleatorias de distribuciones con medias -10, 0, 10 y 100.
Piensa en el resultado, la secuencia y el cuerpo antes de empezar a escribir el bucle.

Compute the number of unique values in each column of iris.
Generate 10 random normals from distributions with means of -10, 0, 10, and 100.
Think about the output, sequence, and body before you start writing the loop.

```{r}

```

### No usemos for si hay alguna funcion de R que ya lo resuelve

Don't use `for` if an R function has already resolved !

### Ejemplos 

EJERCICIO: Elimina el bucle for en cada uno de los siguientes ejemplos aprovechando alguna función existente que trabaje con vectores:

Eliminate the for loop in each of the following examples by taking advantage of an existing function that works with vectors:

#### Ejemplo 1

```{r}
out <- ""
for (x in letters) {
  out <- stringr::str_c(out, x)
}
out
```

```{r}
stringr::str_c(letters, collapse = "")
```
#### Ejemplo 2
En vez de esto:
```{r}
x <- sample(100)
sd <- 0
for (i in seq_along(x)) {
  sd <- sd + (x[i] - mean(x)) ^ 2
}
sd <- sqrt(sd / (length(x) - 1))

```
Usar esto:
```{r}
sd(x)
```
O esto 
```{r}
sqrt(sum((x - mean(x))^2) / (length(x) - 1))
```


#### Ejemplo 3
```{r}
x <- runif(100)
out <- vector("numeric", length(x))
out[1] <- x[1]
for (i in 2:length(x)) {
  out[i] <- out[i - 1] + x[i]
}
```

```{r}
out <- cumsum(x)
```

#### Benchmarking

Ejercicio: Es común ver bucles for que no preasignan el output y en su lugar aumentan la longitud de un vector en cada paso:
```{r}
output <- vector("integer", 0)
for (i in seq_along(x)) {
  output <- c(output, lengths(x[[i]]))
}
output
```

¿Cómo afecta esto el rendimiento? Diseña y ejecuta un experimento.

##### Experimento

```{r}
funcion1 <- function(x){
  
  output <- vector("integer", 0)
  for (i in seq_along(x)) {
    output <- c(output, lengths(x[i]))
  }
  output
}
funcion2 <- function(x){
  
  output <- vector("integer", ncol(x))
  for (i in seq_along(x)) {
    output[i] <- lengths(x[i]) 
  }
  output
}

```
##### Experimento 

```{r}

system.time(funcion1(df))
system.time(funcion2(df))

funcion1(df)
funcion2(df)

microbenchmark(funcion1(df),funcion2(df),times = 100)
```

### While 

# ANEXO

## SEQ_ALONG IGUAL A OTROS... ERROR 

Ejemplo: porque seq_along

```{r}
u <- c(10,20,30)
for (i in u) {
  x <- rnorm(10,mean = u)
  print(mean(x))
}
```

#### Mejoramos ejemplo 

Mejoramos el ejemplo anterior

```{r}
u <- c(10,20,30)
n <- 10   
for (i in u) {
  x <- rnorm(n = n,mean = u)
  print(mean(x))
}
```

### porque seq_along

Data not found: Que pasa si u no existe ?

```{r}
u <- c()
n <- 10   
for (i in u) {
  x <- rnorm(n = n,mean = u)
  print(mean(x))
}
```

```{r}
u <- c()
if(is.null(u)) {print("u es nulo ")}
n <- 10   
for (i in seq_along(u)) {
  x <- rnorm(n = n,mean = u)
  print(mean(x))
}
```
```{r}
u <- vector("numeric",0)
if(is.null(u)) {print("u es nulo ")}
n <- 10   
for (i in seq_along(u)) {
  x <- rnorm(n = n,mean = u)
  print(mean(x))
}
```
