---
title: "Loops - bucles"
author: "Ana Diedrichs"
date: "May 18, 2020"
output: html_document
---

```{r setup, include=FALSE}
knitr::opts_chunk$set(echo = TRUE)
library(tidyverse)
library(microbenchmark)
library(tidyverse)
# library(datos)
library(datasets)
library(nycflights13)
library("stringr")
```

# Don't repeat yourself :-D

# Bucles (Loops)

Ejemplo, creamos un tibble

```{r}
df <- tibble(
  a = rnorm(10000),
  b = rnorm(10000),
  c = rnorm(10000),
  d = rnorm(10000)
)
```

## Ejemplo: calculo de promedio (mean) a cada columna


```{r}
median(df$a)
median(df$b)
median(df$c)
median(df$d)
```

## Pero.. rompemos la regla "don't repeat yourself"

Nunca copies ni pegues código más de dos veces. 
Para eso están los bucles.


## For : sintaxis

*Para cada elemento `i` en mi secuencia `seq_along` hacer ... cosas.*

```{r}

output <- c()  # 1. output / salida
for (i in seq_along(df)) {            # 2. sequence / secuencia
  output <- c(output,median(df[[i]]))      # 3. body / cuerpo
}
output


```

## For: output con tamaño fijo


```{r}
output <- vector("double", ncol(df))  # 1. output / salida : tamaño fijo en salida !!
for (i in 1:ncol(df)) {            # 2. sequence / secuencia
  output[[i]] <- median(df[[i]])      # 3. body / cuerpo 
}
output
```

## For: output

```{r}
promedioForInicial <- function(df) {
  output <- c()  # 1. output / salida
  for (i in 1:ncol(df)) {            # 2. sequence / sequencia
    output <- c(output,median(df[[i]]))      # 3. body / cuerpo
  }
  output
}

promedioOutputFijo <- function(df) {
  output <- vector("double", ncol(df))  # 1. output / salida : tamaño fijo en salida !!
  for (i in 1:ncol(df)) {            # 2. sequence / secuencia
    output[[i]] <- median(df[[i]])      # 3. body / cuerpo 
  }
  output
}

system.time(promedioForInicial(df))
system.time(promedioOutputFijo(df))
```

## For: output

Pareciera ser "más lento" al inicializar el output con tamaño fijo. 

Sin embargo es mejor práctiva ver
`output <- vector("double", ncol(df))`
antes que `output <- c()`

More experimentation later... 

## Mejora: uso seq_along 


```{r}
output <- vector("double", ncol(df))  # 1. output: tamaño fijo en salida !!
for (i in seq_along(df)) {            # 2. sequence
  output[[i]] <- median(df[[i]])      # 3. body
}
output
```

## Why seq_along

`seq_along ()` es una versión segura de la más familiar `1:length(l)`, con una diferencia importante: 
si se tiene un vector de longitud cero, `seq_along ()` hace lo correcto:

```{r}
y <- vector("double", 0) # por algun motivo el vector no tiene datos
seq_along(y)

1:length(y)
```

Ejemplo

```{r}
index <- vector("integer",5)
index <- 15:20
for(i in 1:length(index)){ 
  print(str_c("Valor de este elemento es ",index[i]))
  }
```

```{r}
index <- vector("integer",0)

for(i in 1:length(index)){ 
  print(str_c("Valor de este elemento es ",index[i]))
  }
```

En el siguiente caso, el for no se ejecuta

```{r}
index <- vector("integer",0)
for(i in seq_along(index)){ 
  print(str_c("Valor de este elemento es ",index[i]))
  }
```

*IMPORTANTE REVISAR LOS VALORES - CHECK YOUR INPUTS!!*

### Ejercicios intro for

Compute the mean of every column in mtcars.
```{r}
output <- vector("double", ncol(mtcars))
names(output) <- names(mtcars)
for (i in names(mtcars)) {
  output[i] <- mean(mtcars[[i]])
}
output
```

### 21.2.1 Ejercicios intro for

Determine the type of each column in nycflights13::flights.

```{r}

output <- vector("list", ncol(nycflights13::flights))
names(output) <- names(nycflights13::flights)
for (i in names(nycflights13::flights)) {
  output[[i]] <- class(nycflights13::flights[[i]])
}
output
```

### 21.2.1 Ejercicios intro for

Calcular el número de valores únicos en cada columna del dataset iris (o flores en paquete datos)
```{r}
data("iris")
iris_uniq <- vector("double", ncol(iris))
names(iris_uniq) <- names(iris)
for (i in names(iris)) {
  iris_uniq[i] <- length(unique(iris[[i]]))
}
iris_uniq
```

### Todo puede fallar: EJEMPLOS 

#### Error: no dataset found 

```{r}
give_me_data  <- function () { return(NULL)}
data <- give_me_data()
output <- c()  
for (i in 1:ncol(data)) {            # 2. sequence
  output <- c(output,median(data[[i]]))      # 3. body
}
output
```

##### Error: invalid length argument

```{r}
data <- give_me_data()
output <- vector("double", ncol(data))  # 1. output: tamaño fijo en salida !!
for (i in seq_along(data)) {            # 2. sequence
  output[[i]] <- median(data[[i]])      # 3. body
}
output
```

##### Otro ejemplo dataset NULL 

```{r}
data <- give_me_data()
output <- c()  # 1. output: tamaño fijo en salida !!
for (i in seq_along(data)) {            # 2. sequence
  output <- c(median(data[[i]]))      # 3. body
}
output
```

##### SOLUCION 

Chequear **SIEMPRE ALWAYS* los datos que pasamos a nuestros bucles

```{r}
data <- give_me_data()

if(is.null(data) || is.na(data)) stop("My data is NULL. Please give my data back :-) ")
output <- c()  # 1. output
for (i in seq_along(data)) {            # 2. sequence
  output <- c(median(data[[i]]))      # 3. body
}
output
```

### 21.2.1 Ejercicios intro for


Generar diez normales aleatorias de distribuciones con medias -10, 0, 10 y 100.
Piensa en el resultado, la secuencia y el cuerpo antes de empezar a escribir el bucle.

Compute the number of unique values in each column of iris.
Generate 10 random normals from distributions with means of -10, 0, 10, and 100.
Think about the output, sequence, and body before you start writing the loop.

```{r}

```

### No usemos for si hay alguna funcion de R que ya lo resuelve

Don't use `for` if an R function has already resolved !

### Ejemplos 

EJERCICIO: Elimina el bucle for en cada uno de los siguientes ejemplos aprovechando alguna función existente que trabaje con vectores:

Eliminate the for loop in each of the following examples by taking advantage of an existing function that works with vectors:

#### Ejemplo 1

```{r}
out <- ""
for (x in letters) {
  out <- stringr::str_c(out, x)
}
out
```

```{r}
stringr::str_c(letters, collapse = "")
```
#### Ejemplo 2
En vez de esto:
```{r}
x <- sample(100)
sd <- 0
for (i in seq_along(x)) {
  sd <- sd + (x[i] - mean(x)) ^ 2
}
sd <- sqrt(sd / (length(x) - 1))

```
Usar esto:
```{r}
sd(x)
```
O esto 
```{r}
sqrt(sum((x - mean(x))^2) / (length(x) - 1))
```


#### Ejemplo 3
```{r}
x <- runif(100)
out <- vector("numeric", length(x))
out[1] <- x[1]
for (i in 2:length(x)) {
  out[i] <- out[i - 1] + x[i]
}
```

```{r}
out <- cumsum(x)
```

#### Benchmarking

Ejercicio: Es común ver bucles for que no preasignan el output y en su lugar aumentan la longitud de un vector en cada paso:
```{r}
output <- vector("integer", 0)
for (i in seq_along(x)) {
  output <- c(output, lengths(x[[i]]))
}
output
```

¿Cómo afecta esto el rendimiento? Diseña y ejecuta un experimento.

##### Experimento

```{r}
funcion1 <- function(x){
  
  output <- vector("integer", 0)
  for (i in seq_along(x)) {
    output <- c(output, lengths(x[i]))
  }
  output
}
funcion2 <- function(x){
  
  output <- vector("integer", ncol(x))
  for (i in seq_along(x)) {
    output[i] <- lengths(x[i]) 
  }
  output
}

```
##### Experimento 

```{r}

system.time(funcion1(df))
system.time(funcion2(df))

funcion1(df)
funcion2(df)

microbenchmark(funcion1(df),funcion2(df),times = 100)
```

## Variaciones en el uso de for

### Patrones

Hay tres formas básicas de hacer un bucle sobre un vector. Hasta ahora hemos visto la más general: iterar sobre los índices numéricos con for (i in seq_along (xs)), y extraer el valor con x [[i]]. Hay otras dos formas:

* Iterar sobre los elementos: for (x in xs). Esta forma es la más útil si solo te preocupas por los efectos secundarios, como graficar o grabar un archivo, porque es difícil almacenar el output de forma eficiente.

```{r}
out <- ""
for (x in letters) {
  out <- stringr::str_c(out, x)
}
out
```

* Iterar sobre los nombres: for (nm in names(xs)). Esto te entrega el nombre, que se puede usar para acceder al valor con x [[nm]]. Esto es útil si queremos utilizar el nombre en el título de un gráfico o en el nombre de un archivo. Si estás creando un output con nombre, asegúrate de nombrar el vector de resultados de esta manera:

```{r}
df1 <- data.frame(x = rnorm(100),y=rnorm(100))
df2 <- data.frame(x = rnorm(100, mean = 10),y=rnorm(100,mean = 10))
x <- list(result1 = df1, result2= df2)


for(j in names(x)){
  plot(x[[j]],main=j)
}
```

* Iterar sobre los índices numéricos, su nombre y valor seran iguales 

```{r}
x <- 1:10
for (i in seq_along(x)) {
  name <- names(x)[[i]]
  value <- x[[i]]
}
```


### Modificar objeto existente

```{r}
df3 <- tibble(
  a = rnorm(10),
  b = rnorm(10),
  c = rnorm(10),
  d = rnorm(10)
)
rescale01 <- function(x) {
  rng <- range(x, na.rm = TRUE)
  (x - rng[1]) / (rng[2] - rng[1])
}

df3$a <- rescale01(df3$a)
df3$b <- rescale01(df3$b)
df3$c <- rescale01(df3$c)
df3$d <- rescale01(df3$d)
```

```{r}
for (i in seq_along(df)) {
  df[[i]] <- rescale01(df[[i]])
}
```


### Longitud de output desconocida

```{r}
set.seed(10)
medias <- c(0, 1, 2)

output <- double()
for (i in seq_along(medias)) {
  n <- sample(100, 1)
  output <- c(output, rnorm(n, medias[[i]]))
}
str(output)
#>  num [1:138] 0.912 0.205 2.584 -0.789 0.588 ...
```

Guarda los elementos en una lista !!

```{r}
out <- vector("list", length(medias))
for (i in seq_along(medias)) {
  n <- sample(100, 1)
  out[[i]] <- rnorm(n, medias[[i]])
}
str(out)
```




## Longitud de secuencia desconocida: 

* Caso experimentos o simulaciones
* Realizar un bucle hasta que se obtengan tres caras seguidas.
* Interaccion con el usuario: mientras no me ingrese S de salir, sigue el programa
* De uso muy comun:
  * Mi alarma sensa, mientras no detecta intruso, no suena la alarma
  * Mientras no muevo el mouse, mi PC muestra la misma pantalla, no refresca.

```{r}
while (condición) {
  # cuerpo
}
```

## (While == for)

```{r}
for (i in seq_along(x)) {
  # cuerpo
}

# Equivalente a 
i <- 1
while (i <= length(x)) {
  # cuerpo
  i <- i + 1 
}
```

## While 

lanzamiento <- function() sample(c("S", "C"), 1)


```{r}
lanzamientos <- 0
ncaras <- 0
lanzamiento <- function() sample(c("S", "C"), 1)

while (ncaras < 3) {
  if (lanzamiento() == "C") {
    ncaras <- ncaras + 1
  } else {
    ncaras <- 0
  }
  lanzamientos <- lanzamientos + 1
}
lanzamientos
```

## While, condicion

Siempre tiene que haber una condicion de salida!

```{r}
while (TRUE) {
  # cuerpo
  if(n > 10 ) break
}
```


```{r}
lanzamientos <- 0
ncaras <- 0
lanzamiento <- function() sample(c("S", "C"), 1)

while (TRUE) {
  if (lanzamiento() == "C") {
    ncaras <- ncaras + 1
  } else {
    ncaras <- 0
  }
  lanzamientos <- lanzamientos + 1
  if(ncaras >=3 ) break
}
lanzamientos
```
## El poder de un lenguaje funcional

Quiero calcular la media, mediana, desviación estándar de cada columna

```{r}
df <- tibble(
  a = rnorm(10),
  b = rnorm(10),
  c = rnorm(10),
  d = rnorm(10)
)
```

Podemos hacerlo con un bucle for como vimos al principio

```{r}
output <- vector("double", length(df))
for (i in seq_along(df)) {
  output[[i]] <- mean(df[[i]])
}
output
```

Si es algo que voy a usar muchas veces, mejor funciones :-)

```{r}
col_media <- function(df) {
  output <- vector("double", length(df))
  for (i in seq_along(df)) {
    output[i] <- mean(df[[i]])
  }
  output
}
```

También hacemos funciones para mediana y desviación estándar

```{r}
col_mediana <- function(df) {
  output <- vector("double", length(df))
  for (i in seq_along(df)) {
    output[i] <- median(df[[i]])
  }
  output
}
col_desvest <- function(df) {
  output <- vector("double", length(df))
  for (i in seq_along(df)) {
    output[i] <- sd(df[[i]])
  }
  output
}
```

¿NO notas que algo se repite ? 

Piensa...

...
...

### PODEMOS PASAR FUNCIONES COMO ARGUMENTOS :-)

```{r}
col_resumen <- function(df, fun) {
  out <- vector("double", length(df))
  for (i in seq_along(df)) {
    out[i] <- fun(df[[i]])
  }
  out
}
col_resumen(df, median)
```
```{r}
col_resumen(df,mean)
col_resumen(df,mean)
```


# ANEXO

## SEQ_ALONG IGUAL A OTROS... ERROR 

Ejemplo: porque seq_along

```{r}
u <- c(10,20,30)
for (i in u) {
  x <- rnorm(10,mean = u)
  print(mean(x))
}
```

#### Mejoramos ejemplo 

Mejoramos el ejemplo anterior

```{r}
u <- c(10,20,30)
n <- 10   
for (i in u) {
  x <- rnorm(n = n,mean = u)
  print(mean(x))
}
```

### porque seq_along

Data not found: Que pasa si u no existe ?

```{r}
u <- c()
n <- 10   
for (i in u) {
  x <- rnorm(n = n,mean = u)
  print(mean(x))
}
```

```{r}
u <- c()
if(is.null(u)) {print("u es nulo ")}
n <- 10   
for (i in seq_along(u)) {
  x <- rnorm(n = n,mean = u)
  print(mean(x))
}
```
```{r}
u <- vector("numeric",0)
if(is.null(u)) {print("u es nulo ")}
n <- 10   
for (i in seq_along(u)) {
  x <- rnorm(n = n,mean = u)
  print(mean(x))
}
```
